臺灣高等法院刑事裁定
111年度抗字第391號
抗   告   人
即再審聲請人  吳衍璊


上列抗告人因聲請再審案件，不服臺灣新北地方法院中華民國11
1年1月27日裁定（110年度聲再字第99號），提起抗告，本院裁
定如下：
    主  文
抗告駁回。                                              
    理  由
一、原裁定意旨略以：本件抗告人即聲請人吳衍璊出具「再審聲
    請（權）領取速審法狀」向原法院提出再審之聲請，但其未
    於上開書狀敘明係針對何案號之刑事確定判決聲請再審，另
    其於上開書狀之證物名稱及件數欄位中雖有關於「102 上訴
    字第1101號」案號之記載，然其並未說明其記載該案號之用
    意為何，又未附具所欲聲請再審對象之原確定判決繕本，或
    釋明無法提出原確定判決繕本之正當理由，原法院無從知悉
    其究係針對何案號之刑事確定判決聲請再審，亦無從判斷原
    法院有無管轄權等事項，另其亦未附具聲請再審之證據及敘
    明聲請再審之理由。經原法院於民國110年12月7日命其於裁
    定送達後7日內補正上開事項，該裁定於同年12月10日送達
    抗告人，有送達證書在卷可憑。抗告人於110年12月20日提
    出書狀，其於該次書狀上記載有「101年度上訴字第806號」
    、「102年度上訴字第1101號」、「102年度台上字第3701號
    」等案號，經比對其前案紀錄，其前確曾因違反毒品危害防
    制條例案件，經原法院以101年度訴字第806號判決分別判處
    有期徒刑15年6月、15年6月、1年4月，應執行有期徒刑18年
    ，上訴後，經臺灣高等法院以102年度上訴字第1101號就原
    判決所判處有期徒刑15年6月、15年6月部分，撤銷改判決判
    處有期徒刑1年4月、1年4月，其餘上訴駁回，並合併定應執
    行有期徒刑3年6月，再上訴後，經最高法院以102年度台上
    字第3701號判決上訴駁回而確定，有其前案紀錄表在卷可參
    。因該案確定判決之原審法院即最後事實審法院應為就該上
    訴案件為實體審判之臺灣高等法院，而非原法院，則抗告人
    誤向無管轄權之原法院聲請再審，程序上顯非適法；另其於
    110年12月20日、111年1月20日所出具之書狀中仍未附具所
    欲聲請再審對象之原確定判決繕本，或釋明無法提出該判決
    繕本之正當理由，以及附具聲請再審之證據，亦未具體敘明
    原確定判決有何刑事訴訟法第420條第1項各款之再審事由。
    是抗告人本件再審之聲請，經命其補正後，其仍未有效補正
    上開事項，其聲請於法不合，屬顯無必要通知抗告人到場陳
    述意見之情形，應予駁回。
二、抗告意旨如附件。
三、聲請再審，由判決之原審法院管轄，刑事訴訟法第426條第1
    項定有明文。又再審係為原確定判決認定事實錯誤而設之救
    濟程序，是聲請再審之對象應為確定之實體判決，倘第一審
    判決經上訴後，業由審理上訴之第二審法院為實體審理進而
    為實體判決並終告確定，則應以該第二審確定判決為聲請再
    審之對象，並向該第二審法院提出。此項得否作為聲請再審
    之客體，以及再審之聲請是否具備合法條件，受理再審之聲
    請法院，應先加審查，若其聲請再審之程序違背規定時，即
    應以其聲請不合法，依刑事訴訟法第433條規定，裁定駁回
    之，必再審之客體無誤，且聲請合法，始能進而審究其再審
    有無理由。
四、經查，抗告人前因違反毒品危害防制條例案件，經原法院以
    101年度訴字第806號判決（聲請意旨及抗告意旨均誤載為10
    1年度上訴字第806號）分別處有期徒刑15年6月（2罪，罪名
    為販賣第一級毒品罪）、1年4月（罪名為轉讓第一級毒品罪
    ），應執行有期徒刑18年，抗告人不服提起上訴，經本院以
    102年度上訴字第1101號判決，撤銷原判決關於販賣第一級
    毒品罪（2罪）及定執行刑部分，改依幫助施用第一級毒品
    罪（2罪）論處，判處有期徒刑1年4月（2罪），另駁回關於
    轉讓第一級毒品罪部分之上訴，定應執行有期徒刑3年6月；
    抗告人不服再提起上訴，經最高法院認其上訴違背法律上之
    程式，以102年度台上字第3701號程序判決駁回上訴確定，
    有本院被告前案紀錄表、前開判決在卷可稽，是抗告人上開
    案件之確定實體判決為本院102年度上訴字第1101號確定判
    決，即其本件再審之聲請對象應為本院該確定判決，而應向
    本院提出再審之聲請，茲抗告人誤向原法院聲請再審，於法
    自有未合，且屬不可補正之欠缺。原裁定以抗告人聲請再審
    之程序違背規定，予以駁回，經核並無違誤，抗告人提起抗
    告，為無理由，應予駁回。
五、據上論斷，應依刑事訴訟法第412 條，裁定如主文。
中　　華　　民　　國　　111 　年　　3 　　月　　22　　日
                  刑事第二十庭審判長法  官  王復生
                                    法  官  張紹省
                                    法  官　蕭世昌
以上正本證明與原本無異。
如不服本裁定，應於收受送達後5日內向本院提出再抗告狀。
                                    書記官　張玉如
中　　華　　民　　國　　111 　年　　3 　　月　　23　　日